臺灣臺中地方法院刑事判決
111年度侵訴字第71號
公  訴  人  臺灣臺中地方檢察署檢察官
被      告  陳書煌


選任辯護人  林更穎律師
            宋豐浚律師
上列被告因妨害性自主罪案件，經檢察官提起公訴（111年度偵
字第12275號），被告於本院準備程序中就被訴事實為有罪之陳
述，經本院合議庭裁定由受命法官獨任進行簡式審判程序，判決
如下：
    主    文
乙○○犯強制猥褻罪，處有期徒刑柒月；緩刑參年，並應自本判決
確定之日起陸個月內向公庫支付新臺幣伍萬元，緩刑期間付保護
管束。
    犯罪事實
一、乙○○係甲男（即代號AB000-A111008A號男子，真實姓名年籍
    資料均詳卷）之友人，乙女（係代號AB000-A111008號女子
    ，真實姓名年籍資料亦皆詳卷）則係甲男之女友。緣乙○○於
    民國（下同）111年1月3日下午，至臺中市太平區甲男住處
    （住址詳卷）與甲男飲洒，乙女則於當日晚間7時20分許返
    回上址住處，並與甲男於房內床上休息。詎乙○○竟基於接續
    強制猥褻之犯意，進入上開房間撲向乙女，並在乙女耳朵旁
    吹氣、親吻乙女手部，經乙女制止後，乙○○一度離開房間，
    未幾，竟再度進入該房內接續環抱乙女，甚且將手伸入乙女
    上衣撫摸乙女胸部，乙女隨即尖叫並推開乙○○；乙○○以上開
    違反乙女意願之方式，對乙女強制猥褻得逞。
二、案經臺中市政府警察局太平分局報告臺灣臺中地方檢察署檢
    察官偵查起訴。
　　理    由
壹、程序部分
　　按性侵害犯罪防治法所稱性侵害犯罪，係指觸犯刑法第221
    條至第227條、第228條、第229條、第332條第2項第2款、第
    334條第2項第2款、第348條第2項第1款及其特別法之罪；又
    因職務或業務知悉或持有性侵害被害人姓名、出生年月日、
    住居所及其他足資識別其身分之資料者，除法律另有規定外
    ，應予保密。警察人員必要時應採取保護被害人之安全措施
    。行政機關、司法機關及軍法機關所製作必須公示之文書，
    不得揭露被害人之姓名、出生年月日、住居所及其他足資識
    別被害人身分之資訊，性侵害犯罪防治法第2條第1項、第12
    條分別定有明文。又性侵害犯罪防治法第12條及第13條第1
    項所定其他足資識別被害人身分之資訊，包括被害人照片或
    影像、聲音、住址、親屬姓名或其關係、就讀學校與班級或
    工作場所等個人基本資料，性侵害犯罪防治法施行細則第6
    條，亦定有明文。依前揭規定，本案判決書於犯罪事實欄及
    理由欄內關於被害人乙女以及被害人男友即甲男均僅記載其
    代號，合先敘明。　　
貳、實體事項：
一、上開犯罪事實，業據被告乙○○於本院審理中坦認不諱（見本
    院卷第74、86頁），核與證人即被害人乙女於警詢、偵訊時
    所證述之情節相符（見偵卷第21～24、61～62頁）；並經證人
    即被害人之男友即甲男於警詢、偵訊時證述其當場見聞確實
    等情節相符（見偵卷第25～27、62～63頁），復有被害人乙女
    所為之指認犯罪嫌疑人紀錄表暨犯罪嫌疑人指認表、臺中市
    政府警察局太平分局太平派出所受理各類案件紀錄表、受（
    處）理案件證明單、內政部警政署刑事警察局111年2月15日
    刑生字第1110007563號鑑定書、被告與甲男訊息擷圖（見偵
    卷第29～47頁）、性侵害犯罪事件通報表、性侵害案件代號A
    B000-A111008、AB000-A111008A真實姓名對照表、性侵害案
    件驗證同意書、疑似性侵害案件證物採集單、國軍台中總醫
    院附設民眾診療服務處受理疑似性侵害事件驗傷診斷書、採
    證光碟等在卷可稽（見不公開偵卷第3～5、7、9、13、15～19
    、41頁），足認被告上開任意性之自白與事實相符，足以採
    信。本案事證明確，被告犯行洵堪認定，應依法論科。
二、核被告乙○○所為，係犯刑法第224條之強制猥褻罪。次以被
    告在同一地點，密切接近之時間內，基於同一猥褻被害人之
    犯意，先後對被害人所為撲向被害人且在被害人耳朵旁吹氣
    及親吻被害人手部，又接續環抱被害人且以手伸入被害人上
    衣撫摸胸部等之猥褻行為，在時間差距上難以強行分開，在
    刑法評價上，應視為數個舉動之接續施行，各合為包括之一
    行為予以評價，較為合理，應屬接續犯，而為包括之一罪。
    爰審酌被告前未曾犯罪，此有臺灣高等法院被告前案紀錄表
    可按，素行良好，惟其正值血氣方剛之年，為逞一己私慾，
    竟不顧乙女之制止及反抗，對被害人為前揭猥褻犯行，不尊
    重他人性自主決定權，損及被害人之身心，惟考量被告於本
    院審理時終能坦認犯行，且誠摯向被害人表達深刻悔意，被
    害人亦當庭表示願原諒被告（見本院卷第85、95頁），是被
    告犯罪後之態度尚可，暨被告自陳目前為研究所在學中，未
    婚，沒有小孩，經濟持平之家庭生活狀況（見本院卷第87頁
    ）等一切情狀，量處如主文所示之刑，以示懲儆。復以被告
    前未曾犯罪，業敘明於前，其因一時衝動，致罹刑章，審理
    中已坦認過錯，確見悔意，且被害人亦同意予被告緩刑（見
    本院卷第85頁），是以被告經此偵審程序，應知所警惕，而
    無再犯之虞，本院認所宣告之刑，以暫不執行為適當，爰依
    刑法第74條第1項第1款規定宣告緩刑3年，用啟自新。另為
    使被告記取教訓，另依刑法第74條第2項第4款規定，命被告
    向公庫支付新臺幣（下同）5萬元；且被告所為上開犯罪，
    依刑法第93條第1項第1款之規定，諭知於緩刑期間付保護管
    束，期能使其於保護管束期間，確切明瞭其所為確係嚴重之
    犯罪，建立正確之兩性觀念，並加強其法治觀念。
據上論斷，應依刑事訴訟法第273條之1第1項、第299條第1項前
段，刑法第224條、第74條第1項第1款、第2項第4款、第93條第1
項第1款，判決如主文。　　　
本案經檢察官甲○○提起公訴，檢察官丙○○到庭執行職務。
中　　華　　民　　國　　111 　年　　7 　　月　　27　　日
                    刑事第八庭    法  官  高思大
以上正本證明與原本無異。
如不服本判決應於收受送達後20日內向本院提出上訴書狀，並應
敘述具體理由；其未敘述上訴之理由者，應於上訴期間屆滿後20
日內向本院補提理由書（均須按他造當事人之人數附繕本）「切
勿逕送上級法院」。
告訴人或被害人如不服判決，應備理由具狀向檢察官請求上訴，
                                  書記官  黃聖心
中　　華　　民　　國　　111 　年　　7 　　月　　28　　日
附錄論罪科刑法條
中華民國刑法第224條
對於男女以強暴、脅迫、恐嚇、催眠術或其他違反其意願之方法
，而為猥褻之行為者，處6月以上5年以下有期徒刑。